# 是否属于同一控制下的合并

提问人：胖胖彤 时间：2010-05-17 14:30:19
情况如下： A公司股东为夫、妻、子，夫为大股东兼执行董事 B公司股东为夫、妻、子，夫为大股东、子为执行董事 C公司股东为夫、妻、子，妻为大股东兼执行董事 A于 2009 年 12 月收购BC股权，BC成为全资子公司，请问： BC是否属于同一控制下的合并？ 一致行动协议是否对认定为“同一控制”有作用？

回答人：chenyiwei
回复 楼主 胖胖彤 的帖子不能仅仅根据股东之间的亲属关系来确定合并是否为同一控制下的合并，关键是此三人各自的经济利益在多大程度上互相独立。如果经济利益的互相独立程度很大，或者已有证据表明三人在某些涉及财务和经营决策的问题上并未采取一致行动，则很可能不是同一控制下的合并。 一致行动协议对于证明是否为同一控制下的交易可能有一定作用，但也不要过分依赖或者夸大其作用。尤其是要避免倒签的情况。